【裁判字號】    92,上訴,1896
【裁判日期】    921204
【裁判案由】    毒品危害防制條例等
【裁判全文】
臺灣高等法院臺中分院刑事判決                  九十二年度上訴字第一八九六號
    上  訴  人
    即  被  告  甲○○
右上訴人因毒品危害防制條例等案件，不服臺灣台中地方法院九十二年度訴字第一七
○六號中華民國九十二年九月二十二日第一審判決（起訴案號：臺灣台中地方法院檢
察署九十一年度偵字第一一○四四號），提起上訴，本院判決如左：
    主      文
上訴駁回。
    事      實
一、甲○○係呂長達（另由台灣高雄地方法院檢察署偵查）之子，其二人有一親等之
    血親關係。甲○○明知呂長達因涉犯刑案之通緝犯，竟於民國（下同）九十年九
    月間起，將承租之台中市○區○○路四七０巷七號八樓八一０室提供予呂長達住
    宿而藏匿之。又甲○○明知ＭＤＭＡ（俗稱搖頭丸）係毒品危害防制條例列管之
    第二級毒品，竟基於轉讓之概括犯意，於九十一年五月間之不詳時間，在其位於
    台中市○區○○路四七０巷七號八樓八０九室居處，連續轉讓第二級毒品ＭＤＭ
    Ａ予綽號「小健」、「阿峰」等真實姓名年籍不詳之成年男子各二次，合計四次
    。嗣於九十一年六月三日十八時許，為警持搜索票，在台中市○區○○路四七０
    巷七號八樓八一０室查獲為甲○○藏匿之呂長達，並在甲○○居住之台中市○區
    ○○路四七０巷七號八樓八０九室扣得ＭＤＭＡ五十一顆（其中淺監色藥綻十五
    粒，取三粒鑑驗，驗後餘重一．八公克，綠色藥綻三六粒、取三粒鑑驗，驗後餘
    九．三公克，合計驗後為四十五顆、餘重一一．一一公克）。
二、案經台中市警察局第二分局報告台灣台中地方法院檢察署檢察官偵查起訴。
    理      由
一、訊據上訴人即被告甲○○對提供上開處所供其父呂長達居住及轉讓二級毒品之犯
    行雖坦承不諱，然辯稱：伊僅知其父在跑路，因為係父子關係所以才供其居住，
    原審判刑過重云云。經查：右揭事實業據被告於偵查、原審坦承不諱（見偵查卷
    第六七、六八頁、原審卷第七頁），核與呂長達於警訊供稱：「甲○○他知情。
    他們都知道我現正犯案通緝中」等語相符（見偵查卷第十四頁），並有扣案之Ｍ
    ＤＭＡ五一粒，十九．三公克可資佐證，又上開扣案之ＭＤＭＡ經送內政部警政
    署刑事警察局鑑驗結果，「均檢出二級毒品Ｎ－ａ二甲基－３－４（亞甲二氧基
    ）苯乙基胺【ＭＤＭＡ】成分，此有該局九十一年九月十日刑鑑字第○九一○一
    七○九九八號鑑驗通知書一份在卷可稽（見偵查卷第一○四頁），足認扣案之Ｍ
    ＤＭＡ確係屬於毒品危害防制條例第二級之毒品無誤，足徵被告上開自白與事實
    相符而堪採信，從而本件事證明確，被告甲○○上開犯行堪以認定。
二、查ＭＤＭＡ屬中樞神經興奮劑，服用者會有多話、食慾降低、情緒及活動力亢進
    、產生幻覺、狂喜等症狀之行為特徵，並易發生體溫過高、痙攣，甚致引發併發
    症而導致死亡。長期使用會產生心理的依賴，強迫使用等神經系統的損傷，產生
    情緒不穩、憂鬱、視幻覺、失眠、記憶減退、妄想等症狀，並有噁心、肌肉痛、
    心悸、動作失調之生理毒害；抑鬱、精神錯亂、自殺傾向之心理毒害；橫紋肌溶
    解、血管內凝集、急性腎衰竭、體溫高達攝氏四十三度之致命毒害，業經行政院
    公告為毒品危害防制條例第二條第二項之第二級毒品。核被告所為，係犯刑法第
    一百六十四條第一項之藏匿犯人罪、毒品危害防制條例第八條第二項之轉讓第二
    級毒品罪。被告轉讓前持有第二級毒品ＭＤＭＡ之低度行為已為轉讓之高度行為
    吸收，不另論罪。被告先後四次轉讓第二級毒品ＭＤＭＡ之犯行，時間緊接，犯
    罪構成要件相同，顯係基於概括犯意反覆為之，為連續犯，應依刑法第五十六條
    規定論以一罪，並加重其刑。被告所犯上開二罪，犯意各別，罪名互異，應分論
    併罰。又被告與呂長達有一親等之血親關係，而呂長達確實涉案殺人罪嫌等情，
    已有台灣台中地方法院法務部在監在押資料表一份在卷足憑（見原審卷第十六頁
    ），被告明知其父呂長達因案通緝中，而提供居處藏匿，衡諸常情，其就呂長達
    涉案何罪豈會不予聞問？其應知呂長達係因殺人罪通緝中，本院審之呂長達所犯
    之殺人罪嫌乃屬重罪，被告身為其子基於親情藏匿之雖屬人倫之常，然因此妨礙
    國家對上開殺人重罪刑罰權追訴之進行，危害非輕，故認不宜逕行免除其刑，爰
    依刑法第一百六十七條之規定減輕其刑。原審判決依毒品危害防制條例第八條第
    二項、第十八條、刑法第十一條前段、第五十六條、第一百六十四條第一項、第
    一百六十七條、第五十一條第五款，罰金罰鍰提高標準條例第一條前段之規定，
    並審酌被告藏匿犯人已足以阻擾國家刑罰權之行使，復持有為數不少之毒品繼而
  轉讓予他人，戕害他人身心，危害非輕，惟念及被告係顧念父子親情而觸法，併
    考量其動機、目的、犯罪後之坦承犯行等一切情狀，分別量處被告有期徒刑三月
    、八月，並定應執行刑九月，且將扣案之驗餘毒品ＭＤＭＡ四十五顆、驗餘淨重
    一一．一一公克，依毒品危害防制條例第十八條第一項前段之規定，沒收銷燬之
    ，另敘明：(1)扣案之分裝袋一包、行動電話（摩托羅拉牌手機及ＳＩＭ卡000
    0000000、諾基亞手機及ＳＩＭ卡0000000000）二支、自拍錄
    影帶一捲、分裝瓶一批、名片七張雖係被告所有，惟乏證據證明係供前揭犯罪之
    用，亦非違禁物，爰不另為沒收之諭知；(2)扣案之大麻煙二十三支（見偵查卷
    第六二頁），經送法務部調查局以化學呈色法、氣相層析質譜儀分析法鑑定，認
    均含第二級毒品大麻成分，見卷附之該局九十一年六月十八日調科壹字第１２０
    ０１１７１３號通知書（見偵查卷第八七頁）ＦＭ２八粒，淨重一．六九公克
    ，驗餘淨重一．二八公克經內政部警政署刑事警察局鑑定後，其中六粒檢驗出有
    Chlorpheniramine、2-methyl-cyclo pentanone成分；另二粒僅有十字標記白色
    藥綻，檢出三級毒品氟硝西泮（Flun jtrapam，俗稱FM2）成分，亦檢出Chlorph
    eniramine成分，有該局九十一年九月十日刑鑑字 第0910170998號鑑驗通知書一
    份暨鑑證在卷可稽（見偵查卷第一○四頁）Ｋ他命二七瓶，淨重二六．八四公
    克，驗餘淨重二六．四四公克，經內政部警政署刑事警察局鑑定之結果「均檢出
    三級毒品愷他命（Ketamine，K他命 ）成分（見前開鑑驗通知書，偵查卷第一○
    五頁）盛裝Ｋ他命之空瓶六瓶，亦經內政部警政署刑事警察局鑑定，瓶內「均
    檢出三級毒品愷他命（Ketamine，K他命）」之殘餘（見前揭鑑驗通知書，偵查
    卷第一○五頁）不明藥丸五十顆（見偵查卷第一○○頁），復經內政部警政署
    刑事警察局依鑑定之結果為屬benzodia zepam類安眠藥及具有強力抗驚厥作用之
    第四級管制藥品硝甲西泮（硝甲氮平），有該局九十一年八月六日刑鑑字第0910
    151405號鑑驗通知書一份暨鑑驗成分之相關說明資料一份在卷可參（見偵查卷第
    九七、九八頁），是以，前開部分係毒品危害防制條例第二條第二、三款
    之第二、三級毒品，乃違禁物，另則係供盛裝毒品之用，則屬於管制藥品，
    惟均因與被告本案藏匿犯人及轉讓第二級毒品ＭＤＭＡ之犯行無直接關係，並為
    他案之重要證據，為免證據之滅失，致失憑據，應由檢察官另行處理，爰不於本
    案為沒收與否之宣告等情，核其認事用法，並無不當，量刑亦稱妥適，被告上訴
    指摘原審量刑過重，為無理由，應予駁回。
三、據上論斷，應依刑事訴訟法第三百六十八條，判決如主文。
本案經檢察官乙○○到庭執行職務。
中      華      民      國      九十二  年      十二    月      四      日
                                臺灣高等法院臺中分院刑事第八庭
                                      審判長法  官  羅  得  村
                                            法  官  黃  文  進
                                            法  官  陳  毓  秀
右正本證明與原本無異。
（轉讓第二級毒品部分得上訴，餘不得上訴）
如不服本判決應於收受送達後十日內向本院提出上訴書狀，其未敘述上訴之理由者並
得於提起上訴後十日內向本院補提理由書（均須按他造當事人之人數附繕本）。
                                            書記官  吳  宗  玲
中      華      民      國      九十二  年      十二    月      四      日
附錄本案論罪科刑主要法條：
毒品危害防制條例第八條第二項
轉讓第二級毒品者，處六月以上五年以下有期徒刑，得併科新台幣七十萬元以下罰金
。
                                                                        Ａ


司法院資訊處製作；財團法人民間司法改革基金會備份。
